【裁判字號】    97,上易,657
【裁判日期】    970515
【裁判案由】    傷害
【裁判全文】
臺灣高等法院刑事判決                 97年度上易字第657號
上  訴  人
即  被  告  乙○○
上列上訴人因傷害案件，不服臺灣臺北地方法院96年度易字第33
57號，中華民國97年2月29日第一審判決（起訴案號：臺灣臺北
地方法院檢察署96年度偵字第22968號），提起上訴，本院判決
如下：
    主  文
上訴駁回。
乙○○緩刑參年。
    事  實
一、乙○○於民國（下同）96年8月26日與不詳姓名年籍之成年
    男子多人同至臺北市松山區○○○路○段333號之「環亞錢櫃
    KTV」唱歌。另甲○○亦與張語潔及其他友人多人至同店唱
    歌。於當日凌晨5時許，甲○○的友人與乙○○之友人因故
    發生衝突。乙○○竟與同行之不詳姓名年籍之成年男子多人
    ，共同基於傷害之犯意聯絡，乙○○徒手與分持球棒之成年
    男子，共同毆打徒手之甲○○及其友人（甲○○友人被毆打
    部分未據告訴），雙方進而互毆。甲○○因手無工具，不敵
    其等之毆打，而開始在錢櫃KTV內外奔跑。乙○○與該分持
    球棒之成年男子見狀，即開始自後追逐甲○○。在錢櫃KTV
    騎樓之牆邊追及並將之圍在牆邊，乙○○與其他成年男子即
    分別續持球棒及徒手毆打甲○○。甲○○無力反擊，且因被
    圍住而無法逃離，終因不堪多人持球棒及徒手聯手毆打而倒
    地不起。但各該持球棒之人仍未停手，續持球棒毆打甲○○
    之腿部。致甲○○因而受有左側股骨內踝閉鎖性骨折、左膝
    前十字韌帶部分斷裂、頭部外傷及撕裂傷等傷害。
二、案經甲○○訴由臺北市政府警察局松山分局報告臺灣臺北地
    方法院檢察署檢察官偵查起訴。
    理  由
壹、關於證據能力之認定：
    按被告以外之人（包括證人、鑑定人、告訴人、被害人及共
    同被告等）於審判外之陳述雖不符刑事訴訟法第159條之1至
    之4等四條之規定，而經當事人於審判程序同意作為證據，
    法院審酌該言詞陳述或書面陳述作成時之情況，認為適當者
    ，亦得為證據；當事人、代理人或辯護人於法院調查證據時
    ，知有刑事訴訟法第159條第1項不得為證據之情形，而未於
    言詞辯論終結前聲明異議者，視為有前項之同意，同法第15
    9條之5定有明文。立法意旨在於傳聞證據未經當事人之反對
    詰問予以核實，原則上先予排除。惟若當事人已放棄反對詰
    問權，於審判程序中表明同意該等傳聞證據可作為證據；或
    於言詞辯論終結前未聲明異議，基於尊重當事人對傳聞證據
    之處分權，及證據資料愈豐富，愈有助於真實發見之理念，
    且強化言詞辯論主義，使訴訟程序得以順暢進行，上開傳聞
    證據亦均具有證據能力。查本件下列所引用之被告以外之人
    於審判外之供述或非供述證據，因公訴人、被告均已於本院
    審理時表示無意見（見本院卷第24頁反面至25頁），且迄至
    言詞辯論終結前均未聲明異議，而本院審酌上開供述或非供
    述等證據資料製作時之情況，無不當取供及證明力明顯過低
    之瑕疵，認以之作為證據應屬適當，故揆諸前開規定，認前
    揭證據資料應有證據能力。
貳、認定被告犯罪所憑之證據及理由：
一、上揭犯罪事實，業經被告乙○○於本院審理時坦承不諱（見
    本院卷第17頁、第25頁反面），核與告訴人甲○○於警詢時
    、偵查中及原審審理時具結後證述情節及原審於審理時當庭
    勘驗「環亞錢櫃KTV」案發當日店內各角落之監視錄影光碟
    結果互核相符（見偵卷第9至11頁、第38至39頁，原審卷第1
    1至12頁、第19頁、第27至29頁、第31至32頁、第20至25頁
    ），並有財團法人基督復臨安息日會臺安醫院診斷證明書乙
    件及現場監視錄影翻拍照片32幀在卷可稽（見偵卷第17頁、
    第18至33頁），足徵被告前開自白與事實相符合，堪予採信
    。本件事證明確，被告犯行洵堪認定，應依法論科。
二、核被告所為係犯刑法第277條第1項之傷害罪。被告與其他不
    詳姓名年籍之成年男子間，有犯意聯絡與行為分擔，均為共
    同正犯。被告與其他成年男子係於同一段時間，在同一地點
    ，多次下手傷害同一被害人，侵害一法益，顯係基於單一傷
    害之犯意，所為之接續數個動作，為接續犯。原審認被告罪
    證明確，而適用刑法第28條、第277條第1項，刑法施行法第
    1之1條，並審酌被告與其他不詳姓名年籍成年男子多人分持
    球棒或徒手，毆打被害人成傷，且傷勢非輕，犯後復未與被
    害人達成和解，賠償其所受損害等一切情狀，量處被告乙○
    ○有期徒刑8月。
三、經核原判決認事用法並無不合，量刑亦屬妥適。惟查上訴人
    即被告於原審辯論終結後已與告訴人達成和解，並給付賠償
    金新台幣25萬元予被害人經其簽收，此有被告於97年4月1日
    本院準備程序時提出之97年3月15日和解契約書影本乙件附
    卷可憑（見本院卷第19頁），被告上訴認原審量刑過重雖無
    理由，惟其另以業與告訴人達成和解，求為緩刑之宣告，本
    院認其所請並非全無可取，且查被告前未曾受有期徒刑以上
    刑之宣告，此有被告前案記錄表在卷可稽，其因一時失慮致
    有上開犯行，經此刑之宣告後當知所惕勉自勵，信無再犯之
    虞，且被告已經與告訴人和解，而有圓滿之解決，堪認其宣
    告刑以暫不執行為適當，爰併予宣告緩刑參年，以鼓勵向上
    ，並期自新。至被告與共犯持以傷害告訴人之球棒，因均未
    扣案，且數量、質地、係屬何人所有均不詳，爰不另為沒收
    之諭知，附此敘明。
據上論斷，應依刑事訴訟法第368條，刑法第74條第1項第1款，
判決如主文。
本案經檢察官陳國鳴到庭執行職務。
中    華    民    國    97    年    5     月    15    日
                  刑事第十四庭   審判長法  官   陳志洋
                                       法  官   蔡聰明
                                       法  官   謝靜慧
以上正本證明與原本無異。
不得上訴。
                                       書記官   高士童
中    華    民    國    97    年    5     月    15    日
附錄：本案論罪科刑法條全文
中華民國刑法第277條
傷害人之身體或健康者，處三年以下有期徒刑、拘役或一千元以
下罰金。
犯前項之罪因而致人於死者，處無期徒刑或七年以上有期徒刑；
致重傷者，處三年以上十年以下有期徒刑。


司法院資訊處製作；財團法人民間司法改革基金會備份。
